臺灣高等法院刑事裁定
110年度金上重訴字第8號
上  訴  人  臺灣臺北地方檢察署檢察官
上  訴  人  
即  被  告  陸敬瀛




選任辯護人  李巧雯律師（法扶律師）
上  訴  人  
即  被  告  張力方


選任辯護人  張克西律師
            林芝羽律師                
上  訴  人  
即  被  告  莊雁鈞


選任辯護人  黃祿芳律師
            吳俊宏律師
            巫星儀律師
上  訴  人  
即  被  告  楊文海



選任辯護人  林孝甄律師
上  訴  人  
即  被  告  黃明堂


選任辯護人  張簡勵如律師
            林若榆律師
上  訴  人  
即  被  告  謝春發


選任辯護人  陳漢笙律師
            何姿穎律師
            李漢中律師
上  訴  人  
即  被  告  歐兆賢


選任辯護人  杜英達律師
            謝啟明律師
上  訴  人  
即  被  告  王憲璋


選任辯護人  葉伊馨律師
            魏妁瑩律師
            朱俊銘律師            
上  訴  人  
即  被  告  王博民



選任辯護人  郭維翰律師
上  訴  人  
即  被  告  姜祖明


選任辯護人  陳俊傑律師
            蔡菘萍律師
上  訴  人  
即  被  告  李智剛


選任辯護人  胡怡嬅律師
上  訴  人  
即  被  告  姚旭隆


選任辯護人  高奕驤律師
            劉佳香律師
上  訴  人  
即  被  告  劉永達


選任辯護人  李兆環律師
            王逸頎律師
上  訴  人  
即  被  告  黃俊義




選任辯護人  羅興章律師
            吳孟良律師
上  訴  人  
即  被  告  歐增亭


選任辯護人  陳恒寬律師
上  訴  人  
即  被  告  蔡敏賢


選任辯護人  朱容辰律師
上  訴  人  
即  被  告  蕭炯桂



選任辯護人  吳榮達律師
上列上訴人即被告因違反銀行法等上訴案件，本院裁定如下：
    主  文
張力方、莊雁鈞、楊文海、謝春發、歐兆賢、姜祖明、李智剛、
姚旭隆、黃俊義、歐增亭、蔡敏賢、蕭炯桂均自民國一百十年五
月十日起延長限制出境、出海八月。
劉永達自民國一百十年五月十三日起延長限制出境、出海八月。
陸敬瀛、黃明堂、王憲璋均自民國一百十年五月二十二日起延長
限制出境、出海八月。
王博民自民國一百十年六月二十日起延長限制出境、出海八月。
    理  由
一、按被告犯罪嫌疑重大，有相當理由足認有逃亡之虞者，必要
    時檢察官或法官得逕行限制出境、出海，但所犯係最重本刑
    為拘役或專科罰金之案件，不得逕行限制之；又審判中限制
    出境、出海每次不得逾8月，犯最重本刑為有期徒刑10年以
    下之罪者，累計不得逾5年，其餘之罪，累計不得逾10年；
    刑事訴訟法第93條之2第1項第2款、第93條之3第2項後段分
    別定有明文。
二、上訴人即被告張力方、莊雁鈞、楊文海、謝春發、歐兆賢、
    姜祖明、李智剛、姚旭隆、黃俊義、歐增亭、蔡敏賢、蕭炯
    桂因違反銀行法等案件，前經原審諭令均自民國109年1月10
    日起限制出境、出海8月，又裁定均自109年9月10日起延長
    限制出境、出海8月（原審金重訴字第3號卷三十五第17至22
    、99至102、129至133、161至163頁）；上訴人即被告劉永
    達因違反銀行法等案件，前經原審諭令自109年1月13日起限
    制出境、出海8月，又裁定自109年9月13日起延長限制出境
    、出海8月（原審金重訴字第3號卷三十五第129至133頁）；
    上訴人即被告陸敬瀛、黃明堂、王憲璋因違反銀行法等案件
    ，前經原審諭令均自109年1月22日起限制出境、出海8月，
    又裁定均自109年9月22日起延長限制出境、出海8月（原審
    金重訴字第3號卷三十五第17至22、99至102頁）；上訴人即
    被告王博民因違反銀行法等案件，前經原審諭令自109年2月
    20日起限制出境、出海8月，又裁定自109年10月20日起延長
    限制出境、出海8月（原審金重訴字第3號卷三十五第409至4
    12頁）。茲因上開限制出境、出海期間即將屆滿，揆諸首揭
    規定，本院應審酌是否予以延長。
三、本院聽取檢察官、上開被告及其等辯護人之意見，並審酌全
    案證據資料後，認上開被告因違反銀行法等案件，經原審判
    決：㈠被告陸敬瀛幫助犯銀行法第125條之3第1項之詐欺銀行
    且因犯罪獲取之財物達新臺幣一億元以上罪，共5罪，應執
    行有期徒刑4年6月；㈡被告張力方犯銀行法第125條之3第1項
    之詐欺銀行且因犯罪獲取之財物達新臺幣一億元以上罪，共
    2罪，應執行有期徒刑1年11月；㈢被告莊雁鈞犯銀行法第125
    條之3第1項之詐欺銀行且因犯罪獲取之財物達新臺幣一億元
    以上罪，共10罪，應執行有期徒刑2年；㈣被告楊文海犯銀行
    法第125條之3第1項之詐欺銀行且因犯罪獲取之財物達新臺
    幣一億元以上罪，共7罪，應執行有期徒刑4年2月；㈤被告黃
    明堂犯銀行法第125條之3第1項之詐欺銀行且因犯罪獲取之
    財物達新臺幣一億元以上罪，共7罪，應執行有期徒刑6年；
    ㈥被告謝春發犯銀行法第125條之3第1項之詐欺銀行且因犯罪
    獲取之財物達新臺幣一億元以上罪，共3罪，應執行有期徒
    刑5年10月；㈦被告歐兆賢犯銀行法第125條之3第1項之詐欺
    銀行且因犯罪獲取之財物達新臺幣一億元以上罪，共6罪，
    應執行有期徒刑7年10月；㈧被告王憲璋犯銀行法第125條之3
    第1項之詐欺銀行且因犯罪獲取之財物達新臺幣一億元以上
    罪，共3罪，應執行有期徒刑7年；㈨被告王博民犯銀行法第1
    25條之3第1項之詐欺銀行且因犯罪獲取之財物達新臺幣一億
    元以上罪，共4罪，應執行有期徒刑7年6月；㈩被告姜祖明犯
    銀行法第125條之3第1項之詐欺銀行且因犯罪獲取之財物達
    新臺幣一億元以上罪，處有期徒刑4年6月；被告李智剛犯
    銀行法第125條之3第1項之詐欺銀行且因犯罪獲取之財物達
    新臺幣一億元以上罪，處有期徒刑4年6月；被告姚旭隆犯
    銀行法第125條之3第1項之詐欺銀行且因犯罪獲取之財物達
    新臺幣一億元以上罪，共3罪，應執行有期徒刑6年6月；被
    告劉永達犯銀行法第125條之3第1項之詐欺銀行且因犯罪獲
    取之財物達新臺幣一億元以上罪，處有期徒刑5年；被告黃
    俊義犯銀行法第125條之3第1項之詐欺銀行且因犯罪獲取之
    財物達新臺幣一億元以上罪，共2罪，應執行有期徒刑5年6
    月；被告歐增亭犯銀行法第125條之3第1項之詐欺銀行且因
    犯罪獲取之財物達新臺幣一億元以上罪，處有期徒刑4年6月
    ；被告蔡敏賢犯銀行法第125條之3第1項之詐欺銀行且因犯
    罪獲取之財物達新臺幣一億元以上罪，處有期徒刑3年6月；
    被告蕭炯桂犯湮滅、隱匿刑事證據罪及洗錢罪，應執行有
    期徒刑2年，併科罰金新臺幣100萬元，罰金如易服勞役，以
    新臺幣3千元折算1日，堪認其等犯罪嫌疑重大，基於趨吉避
    凶、脫免刑責之人性，其等面臨重罪訴追、處罰之際，非無
    因此萌生逃亡境外、脫免刑責之動機，自有相當理由足認有
    逃亡之虞，為確保日後審判、執行程序之順利進行，實有必
    要繼續限制其等出境、出海，此對於憲法所保障居住及遷徙
    自由權利之限制，亦未逾必要程度。
  ㈡被告陸敬瀛之辯護人雖稱：被告陸敬瀛工作及家庭都在臺灣
    ，沒有在國外置產，並無逃亡國外的管道，沒有繼續限制出
    境、出海之必要等語；被告楊文海之辯護人稱：被告楊文海
    有固定住居所，高齡70歲，應無逃亡之虞，無繼續限制出境
    、出海之必要等語；被告謝春發之辯護人稱：被告謝春發有
    固定住居所，且均遵期至派出所報到，堪認無逃亡之情事，
    請解除限制出境、出海等語；被告王博民之辯護人稱：被告
    王博民住所、親友及財產均在國內，無逃亡之虞，請予以解
    除限制出境、出海等語；被告李智剛之辯護人稱：被告李智
    剛只有在臺灣有固定住居所，家人及財產均在臺灣，國外並
    無資產及就業機會，所以無逃亡之可能，無延長限制出境、
    出海之必要等語；被告姚旭隆之辯護人稱：被告姚旭隆有固
    定住居所，之前均按期到庭，並無逃亡之虞，應無繼續限制
    出境、出海之必要等語；被告劉永達之辯護人稱：被告劉永
    達家中有高齡父母，自身患有心臟血管疾病，需定期回診，
    並無逃亡之虞，應無繼續限制出境、出海之必要等語；被告
    黃俊義之辯護人稱：被告黃俊義每次均到庭，沒有逃亡之虞
    ，應無繼續限制出境、出海之必要等語；被告歐增亭之辨護
    人稱：被告歐增亭有固定住居所及工作，家庭與事業均在國
    內，於國外並無資產，亦無親友居住於國外，偵審中均遵期
    到庭，無逃亡逸居國外之可能，請解除限制出境、出海等語
    。然被告每次開庭均準時到，本係訴訟程序進行中應遵行事
    項，案未確定，實難憑認其等屆臨重罪處罰之際，絕無萌生
    逃亡境外、脫免刑責之動機；至於工作、家人均在臺灣，在
    國內有固定住居所，有心臟血管疾病需定期回診等僅屬一般
    個人事由，均難以撼動上開逃亡可能性所由生之人性因素，
    是上開被告之辯護人執上開事由辯謂無逃亡之可能云云，並
    不足取。
  ㈢綜上，爰依上開規定裁定被告張力方、莊雁鈞、楊文海、謝
    春發、歐兆賢、姜祖明、李智剛、姚旭隆、黃俊義、歐增亭
    、蔡敏賢、蕭炯桂自110年5月10日起，被告劉永達自110年5
    月13日起，被告陸敬瀛、黃明堂、王憲璋均自110年5月22日
    起，被告王博民自110年6月20日起，均延長限制出境、出海
    8月。
據上論斷，應依刑事訴訟法第93條之2第1項第2款、第93條之3第
2項，裁定如主文。
中　　華　　民　　國　　110 　年　　4 　　月　　13　　日
                  刑事第五庭  審判長法　官  王屏夏
                                    法　官  林柏泓
                                    法　官  戴嘉清
以上正本證明與原本無異。
如不服本裁定，應於收受送達後五日內向本院提出抗告狀。
                                    書記官  高建華
中　　華　　民　　國　　110 　年　　4 　　月　　13　　日